【裁判字號】    91,易,3337
【裁判日期】    920314
【裁判案由】    竊盜
【裁判全文】
臺灣板橋地方法院刑事判決                        九十一年度易字第三三三七號
    公  訴  人  臺灣板橋地方法院檢察署檢察官
    被      告  戊○○
右列被告因竊盜案件，經檢察官提起公訴〔九十一年度偵字第二一四四九號〕，暨移
請併案審理〔臺灣板橋地方法院檢察署九十一年度偵字第二二五四九號、臺灣桃園地
方法院檢察署九十二年度偵字第九０七號〕，本院判決如左：
    主  文
戊○○連續竊盜，處有期徒刑陸月，如易科罰金，以參佰元折算壹日。
    事  實
壹、戊○○基於意圖為自己不法之所有之概括犯意，連續於附表所示時間、地點，竊
    取丁○○、丙○○、乙○○、甲○○所有如附表「竊得財物之品名及數量」欄所
    示之物品得手。嗣先於九十一年十一月四日，在臺北縣中和市○○路九十六巷十
    五號前，為警查獲，並起獲附表編號一所示機車壹部〔業由員警發交丁○○保管
    〕、扣得原懸於機車上之鑰匙壹串。繼於九十一年十一月二十三日，在臺北縣板
    橋市○○路○段二四號前，經警查獲，並起獲附表編號二所示機車壹部，暨附表
    編號三、四所示酒類〔業由員警發交丙○○、乙○○、甲○○保管〕。
貳、案經被害人丁○○訴由臺北縣政府警察局海山分局報告臺灣板橋地方法院檢察署
    檢察官偵查起訴，暨同署檢察官移請併案審理〔附表編號二、三、四部份〕。
    理  由
壹、訊據被告戊○○，對於附表編號四部份，先則否認犯罪，陳述：「好像沒有」，
    惟隨即改稱：「有，那個酒已全部還給他們了」，另坦承附表編號一、二、三所
    示犯行〔參見本院九十二年三月十二日審判筆錄〕。查：
    一、右揭事實，關於附表編號一、二部份，業據被告於警訊及偵審中坦承不諱，
        關於編號三部份，亦據其於警訊及本院審理時坦承不諱，關於附表編號四部
        份，亦據被告於警訊時坦承不諱〔參見臺灣板橋地方法院檢察署九十一年度
        偵字第二一四四九號卷第四頁、第五頁、第十九頁、同署九十一年度偵字第
        二二五四九號卷第五頁、第六頁，本院九十二年三月十二日審判筆錄〕，核
        與被害人丁○○、丙○○、乙○○、甲○○指訴被害情節〔參見臺灣板橋地
        方法院檢察署九十一年度偵字第二一四四九號卷第六頁、第七頁、同署九十
        一年度偵字第二二五四九號卷第七頁至第十頁〕，互核相符，復有扣案錀匙
        壹串、「車輛竊盜、車牌失竊資料個別查詢報表─查詢認可資料」壹紙、「
        車籍作業系統─查詢認可資料」壹紙、贓物認領保管單肆紙〔參見臺灣板橋
        地方法院檢察署九十一年度偵字第二一四四九號卷第十頁、第十六頁、同署
        九十一年度偵字第二二五四九號卷第十七頁至第二十頁〕等足資佐證，堪認
        被告上項自白與事實相符，足為認定右開事實之依據。
    二、右揭事實，關於附表編號三、四部份，被告於偵訊時陳述：「九十一年十一
        月二十三日晚上二十時三十分，在板橋市○○○路三０三號全家便利商店偷
        高梁酒柒瓶，....。九十一年十一月二十三日晚上九時三十分，在民生東路
        三段二十四號全家便利商店偷八八坑道、紅旗酒貳瓶、高梁酒共肆瓶，..」
        〔參見九十一年度偵字第二二五四九號卷第二三頁背面〕，惟參酌被告於警
        訊時之供述，暨被害人乙○○、甲○○分別認領附表編號三、四所示物品等
        情，應以被告於警訊時之供述可信，亦見被告於偵訊時供述上情，係『誤』
        將附表編號三、四所示物品『錯置』致之；又關於附表編號四部份，被告於
        本院審理時先則否認犯罪，陳述：「好像沒有」，惟隨即改稱：「有，那個
        酒已全部還給他們了」〔參見本院九十二年三月十二日審判筆錄〕，但參酌
        附表編號四所示物品，係案發之際，員警自被告處起獲，亦有臺北縣政府警
        察局海山分局搜索扣押筆錄足參〔附九十一年度偵字第二二五四九號卷第十
        一頁〕，復有右開事證足佐，堪認被告確有附表編號四所示犯行。被告於本
        院審理時，或否認附表編號四所示犯行，陳述：「好像沒有」云云，即非可
        信。
    三、本件事證明確，被告之右開犯行堪予認定。
貳、核被告所為，係犯刑法第三百二十條第一項之竊盜罪。被告先後數次竊盜犯行，
    時間緊接，犯罪構成要件相同，顯係基於概括犯意反覆為之，依連續犯之規定論
    以一罪，並加重其刑。被告所為附表編號二、三、四所示犯行，起訴書雖未敘及
    ，惟與起訴部份，有連續犯之裁判上一罪之關係，為起訴效力所及，本院自得併
    予審究。爰審酌被告犯罪之動機、目的、手段、所致之危害，暨犯罪後態度等一
    切情狀，量處如主文所示之刑，並諭知易科罰金之折算標準。
參、臺灣桃園地方法院檢署檢察官移請併辦〔九十二年度偵字第九０七號〕意旨略以
    ：被告戊○○基於意圖為自己不法之所有之概括犯意，於併辦意旨書附表所示時
    間、地點，竊取辦辦意旨書附表所示之人之財物得手，因認與起訴部份〔即附表
    編號一所示犯行〕有連續犯之裁判上一罪之關係，爰移請併案審理〔詳如附件〕
    。查：
    一、被告前因竊盜案〔臺灣板橋地方法院檢察署九十一年度偵字第一六八三四號
        〕，經同署檢察官聲請本院以簡易判決處刑，經本院板橋簡易庭於「九十一
        年十月十四日」以九十一年度板簡字第一五三三號刑事簡易判決，判處被告
        「罰金參仟元，如易服勞役以參佰元折算壹日」確定〔參見臺灣桃園地方法
        院檢察署九十二年度偵字第九０七號卷第二八頁〕。
    二、參照最高法院三十二年度上字第二五七八號判例暨八十二年度第四次刑事庭
        會議決意意旨，關於刑事訴訴法第三百零二條第一款之案件曾經判決確定者
        ，其既判力對於時間效力之範圍，應以最後審理事實法院『宣示判決日』為
        判斷標準；臺灣桃園地方法院檢署檢察官移請併辦部份，被告涉嫌竊盜犯行
        之行為時，在「九十一年五月十三日」至「九十一年五月二十四日」間〔參
        見附件〕，與附表所示有罪部份之犯罪時間，相距近半年，時間已非緊接，
        又移送併辦之此部份之犯罪時間，在本院九十一年度板簡字第一五三三號刑
        事簡易判決宣示判決之『前』，難認移送併辦之此部份，與附表所示有罪部
        份有連續犯之裁判上一罪之關係，即非起訴效力所及，本院無從併予審究。
        爰將此部份退由臺灣桃園地方法院檢察署檢察官續行偵查。
據上論斷，應依刑事訴訟法第二百九十九條第一項前段，刑法第五十六條、第三百二
十條第一項、第四十一條第一項前段，罰金罰鍰提高標準條例第一條前段、第二條，
判決如主文。
本案經檢察官陳孟黎到庭執行職務。
中      華      民      國      九十二      年      三    月    十四    日
                                  臺灣板橋地方法院刑事第五庭
                                          法  官  陳  福  來
右正本證明與原本無異。
如不服本判決，應於判決送達後十日內，向本院提出上訴狀。
                                          書記官  林  兆  嘉
中      華      民      國      九十二      年      三    月    十四    日
附錄本案論罪科刑參考法條全文：
刑法第三百二十條
意圖為自己或第三人不法之所有，而竊取他人之動產者，為竊盜罪，處五年以下有期
徒刑、拘役或五百元以下罰金。
意圖為自己或第三人不法之利益，而竊佔他人之不動產者，依前項之規定處斷。
前二項之未遂犯罰之。
附表：
┌──┬─────┬─────┬─────┬─────┬────────┐
│編號│時      間│地      點│被  害  人│竊得財物之│備            註│
│    │          │          │          │品名及數量│                │
├──┼─────┼─────┼─────┼─────┼────────┤
│一  │民國九十一│臺北縣中和│丁○○    │牌照號碼Ｇ│公訴人原起訴部份│
│    │年十一月三│市○○街九│          │ＢＣ─七０│。              │
│    │日下午五時│十五號前。│          │一號重機車│                │
│    │許。      │          │          │壹部。    │                │
├──┼─────┼─────┼─────┼─────┼────────┤
│二  │民國九十一│臺北縣板橋│丙○○    │牌照號碼Ｇ│臺灣板橋地方法院│
│    │年十一月十│市○○路三│          │ＫＡ─三四│檢察署檢察官移送│
│    │八日中午十│十號前。  │          │一號重機車│併辦之九十一年度│
│    │二時許。  │          │          │壹部。    │偵字第二二五四九│
│    │          │          │          │          │號部份。        │
├──┼─────┼─────┼─────┼─────┼────────┤
│三  │民國九十一│臺北縣板橋│乙○○    │金門三八度│臺灣板橋地方法院│
│    │年十一月二│市○○○路│          │特級高梁酒│檢察署檢察官移送│
│    │十三日晚上│三０三號全│          │貳瓶、紅旗│併辦之九十一年度│
│    │八時三十分│家便利商店│          │貳鍋頭酒貳│偵字第二二五四九│
│    │許。      │。        │          │瓶、八八坑│號部份。        │
│    │          │          │          │道特級高梁│                │
│    │          │          │          │酒參瓶。  │                │
├──┼─────┼─────┼─────┼─────┼────────┤
│四  │民國九十一│臺北縣板橋│甲○○    │高梁酒捌瓶│臺灣板橋地方法院│
│    │年十一月二│市○○路三│          │。        │檢察署檢察官移送│
│    │十三日晚上│段二十四號│          │          │併辦之九十一年度│
│    │九時三十分│全家便利商│          │          │偵字第二二五四九│
│    │許。      │店。      │          │          │號部份。        │
└──┴─────┴─────┴─────┴─────┴────────┘
附件：臺灣桃園地方法院檢察署檢察官九十二年度偵字第九０七號併辦意旨書影本
      壹件〔如附件〕。


司法院資訊處製作；財團法人民間司法改革基金會備份。
